---
title: "Projekt Corona"
author: "Jonas Wortmann"
date: "2023-04-17"
output: html_document
editor_options: 
  markdown: 
    wrap: 72
---

```{r setup, include=FALSE}
knitr::opts_chunk$set(echo = TRUE)
```

## A1

Wir wollen den Verlauf einer Infektion innerhalb einer homogenen
Population untersuchen. Hierzu verwenden wir das SIR Modell als
'stochastic individual contact model (ICM)', d.h. die Simulation
verläuft auf individueller Ebene mit stochastischen Übergängen von SIR.
Untersuchen Sie eine Population von N = 5000 Personen, von denen zum
Zeitpunkt t = 0, I = 10 Individuen bereits infiziert sind. Zu Beginn
soll es noch keine immunisierten Personen geben (R0 = 0). Wir gehen
davon aus, dass es bei einer Begegnung von einer infizierbaren zu einer
bereits infizierten Person mit einer Wahrscheinlichkeit von inf.prob =
10% zu einer Ansteckung kommt. Ferner gehen Sie von einer Begegnungsrate
einer infizierten Person zu infizierbaren Personen von act.rate = 10 pro
Tag aus. Die Zeit von einer Infektion bis zu einer Immunisierung betrage
14 Tage. Ferner gehen Sie bitte von einer Geburt in 100 Tagen so wie
einer Todesrate von jeweils einer von 90 Personen bei gesunden und
Immunen, bzw. von zwei von 90 Personen unter den infizierten aus.

### **a) Simulieren Sie den Verlauf der Verbreitung in 50 Tagen und stellen Sie die Anzahl von infizierbaren, infizierten und immunisierten Personen in einer geeigneten Graphik dar.**

```{r}
library(EpiModel)
N <- 5000
I_0 <- 10 # bereits infizierte Personen zum Zeitpunkt t=0
R_0 <- 0 # Anzahl immunisierte Personen zum Zeitpunkt t=0
inf.prob <- 0.1 # Wahrscheinlichkeit einer Infektion
act.rate <- 10 # Begegnungsrate einer infizierten Person zu infizierbaren Person
rec.rate <- 1/14 # recovery rate
birth_rate <- 1/100
I.death_rate <- 2/90 # Todesrate einer infizierten Person
S.death_rate <- 1/90 # Todesrate einer gesunden Person
n <- 50 # Anzahl Tage der Simulation

#  stochastic individual contact model (SIR)
param <- param.icm(inf.prob=inf.prob,
          act.rate=act.rate,
          rec.rate=rec.rate,
          di.rate=I.death_rate,
          ds.rate=S.death_rate,
          dr.rate=S.death_rate,
          a.rate=birth_rate,
          )

init <- init.icm(s.num=(N-I_0), # Anzahl gesunde Personen zum Zeitpunkt t=0
         i.num=I_0,
         r.num=R_0,
        
         )

control <- control.icm(type="SIR", nsteps=n)

mod_a <- icm(param, init, control)

plot(mod_a)
```

### b) Gehen Sie davon aus, dass zum Zeitpunkt tH = 0 Hygienevorschriften erlassen wurden (z.B.Händewaschen, Mundschutz etc.). Dies beeinflusst die Ansteckungswahrscheinlichkeit (inf.prob) und senkt sie auf 5%. Simulieren Sie die neue Situation und vergleichen Sie diese mit Ihren Ergebnissen aus a).

```{r}
inf.prob_5 <- 0.05
param <- param.icm(inf.prob=inf.prob_5,
          act.rate=act.rate,
          rec.rate=rec.rate,
          di.rate=I.death_rate,
          ds.rate=S.death_rate,
          dr.rate=S.death_rate,
          a.rate=birth_rate
          )

mod_b <- icm(param, init, control)

plot(mod_b, main="5% Ansteckungswahrscheinlichkeit")
plot(mod_a, main="10% Ansteckungswahrscheinlichkeit")
```

Durch die Maßnahmen flacht die Ansteckungskurve ab und geht langsamer
auf den Hochpunkt zu.

### c) Gehen Sie nun davon aus, dass die Population keine Hygienemaßnahmen ergreift, aber zum Zeitpunkt tK = 0 den Kontakt einschränkt. D.h. hier wird die Begegnungsrate gesenkt (auf 5 bzw. 2). Vergleichen Sie Ihre Ergebnisse mit a) und b) und interpretieren diese.

```{r}
act.rate_5 <- 5
act.rate_2 <- 2
  
param <- param.icm(inf.prob=inf.prob,
          act.rate=act.rate_5,
          rec.rate=rec.rate,
          di.rate=I.death_rate,
          ds.rate=S.death_rate,
          dr.rate=S.death_rate,
          a.rate=birth_rate
          )

mod_c <- icm(param, init, control)

param <- param.icm(inf.prob=inf.prob,
          act.rate=act.rate_2,
          rec.rate=rec.rate,
          di.rate=I.death_rate,
          ds.rate=S.death_rate,
          dr.rate=S.death_rate,
          a.rate=birth_rate
          )

mod_d <- icm(param, init, control)



plot(mod_a, main="Begegnungsrate 10")
plot(mod_c, main="Begegnungsrate 5")
plot(mod_d, main="Begegnungsrate 2")
```

Analog zu b) flacht die Ansteckungskurve durch eine geringere
Begegnungsrate ab. Da sich weniger Infizierte mit nicht-Infizierten
begegnen ist die Wahrscheinlichkeit sich anzustecken geringer.

### d) Kombinieren Sie die Maßnahmen aus b) und c) und vergleichen auch diesen Effekt mit Ihren vorherigen Befunden.

```{r}
param <- param.icm(inf.prob=inf.prob_5,
          act.rate=act.rate_5,
          rec.rate=rec.rate,
          di.rate=I.death_rate,
          ds.rate=S.death_rate,
          dr.rate=S.death_rate,
          a.rate=birth_rate
          )
control_n_100 <- control.icm(type="SIR", nsteps=100) # um den Verlauf besser vergleichen zu können unter den zwei neuen Modellen wird jetzt auf 100 Tage simuliert
mod_e <- icm(param, init, control_n_100)

param <- param.icm(inf.prob=inf.prob_5,
          act.rate=act.rate_2,
          rec.rate=rec.rate,
          di.rate=I.death_rate,
          ds.rate=S.death_rate,
          dr.rate=S.death_rate,
          a.rate=birth_rate
          )
mod_f <- icm(param, init, control_n_100)

plot(mod_a, main="Begegnungsrate 10, Ansteckungswahrscheinlichkeit 10%")
plot(mod_c, main="Begegnungsrate 5, Ansteckungswahrscheinlichkeit 10%")
plot(mod_e, main="Begegnungsrate 5, Ansteckungswahrscheinlichkeit 5%")
plot(mod_f, main="Begegnungsrate 2, Ansteckungswahrscheinlichkeit 5%")

```

Weiterhin gilt, je geringer die Ansteckungswahrscheinlichkeit und
Begegnungsrate desto langsamer ist der Infektionsverlauf. Interessant
ist, dass bei einer Ansteckungswahrscheinlichkeit von 5% und
Begegnungsrate von 2 die Kurve so abflacht, dass man die Steigung der
Infektionszahl selbst nach 100 Tagen nicht wahrnimmt.

### e) Variieren Sie die Zeitpunkte tH und tK und setzen den Maßnahmen gegebenenfalls auch ein Ende. Vergleichen Sie auch jetzt die Verläufe und interpretieren diese.

```{r}
param_0.5_10d <- param.icm(inf.prob=inf.prob,
          act.rate=act.rate,
          rec.rate=rec.rate,
          di.rate=I.death_rate,
          ds.rate=S.death_rate,
          dr.rate=S.death_rate,
          a.rate=birth_rate,
          inter.eff= 0.5, # steuert die Effizienz der Maßnahmen
          inter.start = 10 # Start der Maßnahmen nach x Tagen
          )

param_0.5_20d <- param.icm(inf.prob=inf.prob,
          act.rate=act.rate,
          rec.rate=rec.rate,
          di.rate=I.death_rate,
          ds.rate=S.death_rate,
          dr.rate=S.death_rate,
          a.rate=birth_rate,
          inter.eff= 0.5, # steuert die Effizienz der Maßnahmen
          inter.start = 20 # Start der Maßnahmen nach x Tagen
          )



control <- control.icm(type="SIR", nsteps=n)

mod_a_maßnahmen_0.5_10d <- icm(param_0.5_10d, init, control)
mod_a_maßnahmen_0.5_20d <- icm(param_0.5_20d, init, control)


plot(mod_a, main="keine Maßnahmen")
plot(mod_a_maßnahmen_0.5_10d, main="Maßnahmen nach 10 Tagen")
plot(mod_a_maßnahmen_0.5_20d, main="Maßnahmen nach 20 Tagen")
```

Wenn nach 10 Tagen Maßnahmen eingeführt werden, und die Maßnahmen die
Infektionswahrscheinlichkeit pro Kontakt auf 50 % reduziert, dann flacht
die Infektionskurve ab. Wenn die Maßnahmen hingegen erst 20 Tagen
eintreten, flacht die Kurve erst nach der Spitze schneller ab und die
Genesungskurve steigt schneller als ohne Maßnahmen.

## A2

### a) Inzwischen ist bekannt, dass man sich nach einer gewissen Zeit erneut anstecken kann. Was bedeutet das für unser Modell? Ist es noch ein SIR-Modell? Was wäre hier besser? Setzen Sie das neue Modell (auch als stochastic individual contact model (ICM)) in einer Simulation um, 'spielen' mit den entsprechenden Parametern, stellen die Ergebnisse in geeigneten Graphiken dar und interpretieren Ihre Befunde.

Wenn sich Personen nach einer gewissen Zeit erneut anstecken können,
bedeutet das, dass der Zustand "Recovered" nach einer bestimmten Zeit
*t* in den Zustand "Susceptible" übergeht. Das SIS
(Susceptible-Infectious-Susceptible)-Modell wäre in diesem Fall besser,
da es Langzeitimmunität ausschließt.

```{r}

n <- 50
control <- control.icm(type="SIS", nsteps=n)

for (i in seq(2,10,2)){ #vary act rate
  param <- param.icm(inf.prob=inf.prob,
          act.rate=i,
          rec.rate=rec.rate,
          di.rate=I.death_rate,
          ds.rate=S.death_rate,
          dr.rate=S.death_rate,
          a.rate=birth_rate
          )
  
  mod_sis <- icm(param, init, control)
  plot(mod_sis, main=paste("Begegnungsrate pro infizierte Person: ", as.character(i)))
}


for (i in seq(0.02, 0.1, 0.02)){ #vary Infection probability
  param <- param.icm(inf.prob=i,
          act.rate=act.rate,
          rec.rate=rec.rate,
          di.rate=I.death_rate,
          ds.rate=S.death_rate,
          dr.rate=S.death_rate,
          a.rate=birth_rate
          )
  
  mod_sis <- icm(param, init, control)
  plot(mod_sis, main=paste("Infektionswahrscheinlichkeit: ", as.character(i*100), " %"))
}
```

Auch im SIS-Modell flacht die Kurve ab, je niedriger die
Infektionswahrscheinkeit oder die Begegnungsrate ist. Bei einer
Begegnungsrate von 2 Personen ist die Steigung der Infektionskurve
innerhalb der 50-tägigen Simulation nicht wahrnehmbar.

### b) Im Verlauf der Pandemie gab es zahlreiche verschiedene Virus-Varianten. Was bedeuten diese Varianten für die Modellierung? Wie könnte man ein Modell mit verschiedenen Varianten umsetzen und welche Probleme können sich dabei ergeben?

Die Varianten unterscheiden sich u. a. an der
Ansteckungswahrscheinlichkeit, die Todesrate und Recovery Rate. Um die
Verbreitung von verschiedenen Varianten umzusetzen, müsste man pro
Virus-Variante ein eigenes Modell mit den entsprechenenden Parametern
aufsetzen und sie parallel simulieren. Da die Simulationen im R-Paket
EpiModel isoliert voneinander ausgeführt werden, können bereits
Infizierte einer Variante theoretisch mehrmals infiziert sein, d. h. die
Zustände verschiedener Virusvarianten könnten überlappen.

### c) Wie kann man die Impfungen mit einbeziehen? Auf welche Parameter haben Impfungen Einfluss? Sind diese Einflusse konstant?

Impfungen haben Einfluss auf die Ansteckungswahrscheinlichkeit und die
Schwere der Erkrankung, d. h. sie haben auch Einfluss auf die Todesrate
und die Länge der Erkrankung. Da Impfungen nicht konstant vor einer
Ansteckung oder schweren Verlauf schützen, müsste dafür ein geeignete
Modellierung ausgewählt werden, die pro geimpfte Person die Tage nach
Impfung berücksichtigt, d. h. dass die genannten Parameter
(Ansteckungswahrscheinlichkeit & Länge der Erkrankung) sich im Laufe der
Simulation pro Person ändern.
